【裁判字號】    95,訴,191
【裁判日期】    950421
【裁判案由】    毒品危害防制條例
【裁判全文】
臺灣基隆地方法院刑事判決               95年度訴字第191號
公  訴  人  臺灣基隆地方法院檢察署檢察官
被      告  乙○○
上列被告因毒品危害防制條例案件，經檢察官提起公訴（95年度
毒偵字第142 號、第210 號、第349 號），本院合議庭裁定由受
命法官獨任進行審判，經改依簡式審判程序審理後判決如下︰
    主  文
乙○○連續施用第一級毒品，累犯，處有期徒刑捌月，扣案之第
一級毒品海洛因（合計淨重零點壹貳公克）及含有第一級毒品海
洛因殘渣之注射針筒壹支及塑膠袋貳只，均沒收銷燬之。
    事  實
一、乙○○前因施用毒品案件，經臺灣臺北地方法院裁定送觀察
    勒戒後，認無繼續施用毒品之傾向，於民國89年6 月23日執
    行完畢出所，並由臺灣臺北地方法院檢察署檢察官以89年度
    毒偵字第1935號為不起訴處分確定。又因施用毒品案件，經
    本院裁定送觀察勒戒後，認有繼續施用毒品之傾向，再經本
    院裁定送強制戒治並判處有期徒刑5 月確定，經執行強制戒
    治後，於92年10月6 日保護管束期滿而執行完畢，有期徒刑
    部分於92年10月14日易科罰金執行完畢。復因施用毒品案件
    ，分經本院判處有期徒刑5 月、7 月確定，二罪經本院合併
    定應執行刑為有期徒刑11月，於94年8 月20日執行完畢。
二、詎乙○○猶未戒斷毒癮，於強制戒治執行完畢後之5 年內，
    又基於施用第一級毒品海洛因之概括犯意，自94年11月底某
    日起至95年1 月23日晚間9 時許止，在基隆市○○區○○街
    73號5 樓住處，以將第一級毒品海洛因摻水注入注射針筒，
    再施打肌肉之方式，平均4 至5 天施用1 次，而連續施用第
    一級毒品海洛因多次。嗣為警先後於下列時、地查獲：(一)95
    年1 月5 日上午11時10分許，為警在基隆市○○區○○街31
    號橋上查獲，並扣得第一級毒品海洛因（合計淨重0.06公克
    ）。
    (二)95年1 月15日下午5 時55分許，為警在基隆市中山區○○
    ○路113 巷15號查獲，並扣得含有第一級毒品海洛因殘渣之
    注射針筒1 支及塑膠袋2 只。(三)95年1 月24日上午11時20分
    許，在基隆市○○區○○路29巷口查獲，並扣得第一級毒品
    海洛因（淨重0.06公克）。
二、案經基隆市警察局第一分局移送臺灣基隆地方法院檢察署檢
    察官偵查後起訴。
    理  由
壹、程序事項
    本件被告乙○○所犯者非為死刑、無期徒刑、最輕本刑為3
    年以上有期徒刑之罪或高等法院管轄第一審案件，其於準備
    程序進行中，先就被訴事實為有罪之陳述，經告知其簡式審
    判程序之旨，並聽取公訴人、被告之意見後，本院業已依刑
    事訴訟法第273 條之1 第1 項之規定，裁定由受命法官獨任
    以簡式審判程序進行本案之審理。
貳、實體事項
一、上開事實有下列證據足以證明：
  (一)被告之供述：
    上揭事實，業據被告於本院準備程序及審理中坦承在卷，其
    自白核與下列事證相符，可以採信。
  (二)昭信科技顧問股份有限公司濫用藥物尿液檢體檢驗報告2 紙
    ：
    被告為警查獲後所採集之尿液，經以氣相層析質譜儀分析法
    為確認檢驗後，分呈嗎啡、可待因之陽性反應。
  (三)扣案之白色粉末（合計淨重0.12公克）及法務部調查局95年
    2 月23日調科壹字第320003496 號、95年3 月10日調科壹字
    第320003579號鑑定通知書計2 紙：
    上揭扣案之白色粉末經送法務部調查局鑑定結果，均含有第
    一級毒品海洛因。
  (四)扣案含有第一級毒品海洛因殘渣之注射針筒1 支及塑膠袋2
    只、基隆市警察局第一分局南榮路派出所查獲涉嫌毒品危害
    防制條例毒品初步鑑驗報告單2紙：
    被告坦承上揭扣案物內均含有第一級毒品海洛因之殘渣，且
    有上開初步鑑驗報告單附卷可稽，足徵上開扣案物內確含有
    第一級毒品海洛因之殘渣。
  (五)臺灣高等法院被告前案紀錄表1 份：
    被告因施用毒品案件，經執行強制戒治，於92年10月6 日執
    行期滿。
二、論罪科刑之理由：
  (一)按海洛因係毒品危害防制條例第2 條第2 項第1 款所定之第
    一級毒品，被告予以施用，核其所為，係犯毒品危害防制條
    例第10條第1 項之施用第一級毒品罪。又被告因施用而持有
    第一級毒品海洛因，其持有第一級毒品之低度行為應為施用
    第一級毒品之高度行為所吸收，不另論罪。
  (二)被告多次施用第一級毒品海洛因，時間緊接，且觸犯構成要
    件相同之罪名，顯係基於概括犯意為之，為連續犯，應論以
    一罪，並依法加重其刑。
  (三)被告前曾受如事實欄所載有期徒刑執行完畢，有臺灣高等法
    院被告前案紀錄表1 紙在卷可揭，其於5 年以內再犯本件有
    期徒刑以上之罪，為累犯，應依法遞加重其刑。
  (四)爰審酌被告犯罪之動機、曾有施用毒品前科仍不思悔改，一
    再施用毒品，施用毒品係自我戕害之行為，及其犯罪後坦承
    犯行等一切情狀，量處如主文所示之刑。
三、沒收：
    扣案之白色粉末（合計淨重0.12公克）含有第一級毒品海洛
    因，應依法宣告沒收銷燬之；又扣案之注射針筒1 支及塑膠
    袋內亦含有第一級毒品海洛因，亦如前認定，因所含毒品量
    微，無法與上開扣案物分離，爰均依法宣告沒收銷燬之。
四、應適用之法律：
    刑事訴訟法第273 條之1 第1 項、第310 條之2 、第454 條
    第1 項、第299 條第1 項前段，毒品危害防制條例第10條第
    1 項、第23條第2 項、第18條第1 項前段，刑法第11條、第
    56條、第47條。
五、對於本件判決如有不服，得自收受送達後10日內，向本院提
    出上訴書狀，上訴於臺灣高等法院。
本案經檢察官甲○○到庭執行職務。
中    華    民    國    95    年     4    月    21    日
                  刑事第二庭法  官   劉桂金
以上正本證明與原本無異。
對於本件判決如有不服，應於收受送達後10日內，向本院提出上
訴書狀，上訴於臺灣高等法院，並按他造當事人之人數附具繕本
。
中    華    民    國    95    年     4    月    21    日
                             書記官  鄧順生
附錄論罪法條：
毒品危害防制條例第10條第1項：
施用第1 級毒品者，處6 月以上5 年以下有期徒刑。


司法院資訊處製作；財團法人民間司法改革基金會備份。
